臺灣高雄地方法院民事裁定　　　　　　　95年度聲字第2085號
聲　請　人　嘉里通運股份有限公司
法定代理人　甲○○
相　對　人　廣傑國際運輸有限公司
兼
法定代理人　乙○○
上列當事人間聲請返還擔保金事件，本院裁定如下：
  主  文
本院民國九十三年度存字第二七一七號提存事件聲請人所提存之
擔保金新臺幣柒萬貳仟元准予返還。
  理  由
一、按訴訟終結後，供擔保人證明已定20日以上期間催告受擔保
    利益人行使權利而未行使者，法院應依供擔保人之聲請，以
    裁定命返還其提存物，民事訴訟法第104 條第1 項第3 款定
    有明文。又按因假扣押所供之擔保，係為擔保受擔保利益人
    因不當假扣押所受損害而設。倘執行法院已依假扣押裁定債
    權人之聲請實施假扣押執行，債權人並已就假扣押所保全之
    請求提起本案訴訟，則在該本案訴訟終結前，受擔保利益人
    是否受有損害，尚未確定，在假扣押裁定撤銷及假扣押執行
    撤回前，受擔保利益人仍有可能繼續發生損害，其損害額亦
    尚未能確定，自不能強令受擔保利益人行使其權利。故在假
    扣押債權人已聲請假扣押執行，並已提起本案訴訟之情形下
    ，債權人依民事訴訟法第106 條準用第104 條第1 項第3 款
    規定，聲請裁定返還提存物時，必待本案訴訟已終結，並已
    撤銷假扣押裁定及撤回假扣押執行，始得謂與該條款所定之
    「訴訟終結」相當（最高法院95年度台抗字第318 號裁定可
    資參照）。
二、聲請意旨略以：聲請人與相對人間請求清償借款事件，前依
    本院93年度裁全字第4331號裁定，供擔保新台幣72,000元提
    存於本院93年度存字第2717號提存事件，並以93年度執全字
    第2380號對相對人位於第三人處之財產為假扣押，嗣經確定
    後聲請執行，惟因債權未能全數受償，聲請人遂以前開債權
    憑證再為執行，執行案號為95年度執字第6042號。嗣因雙方
    和解，聲請人已聲請撤銷假扣押裁定及撤回執行業經本案收
    取命令執行完畢，惟因相對人遷移不明，而聲請人向本院聲
    請准予公示送達對相對人催告行使權利，並經本院以95年度
    雄聲字第79號裁定准許而刊登於報，現程序業已完備，訴訟
    業已終結，爰聲請准予返還擔保金等語。
三、經查，聲請人主張上情，業經提出本院93年度裁全字第4331
    號裁定、93年度存字第2717號存書，93年度執全字第2380號
    執行函文、95年度執字第6042號執行命令、95年度雄聲字第
    79號裁定各1 件為證，且經本院依職權調取上開卷宗核閱屬
    實。而相對人迄未行使權利之情事，亦經本院依職權查證明
    確，有本院民事紀錄科查詢表在卷可稽。從而，聲請人聲請
    發還擔保金，於法有據，應予准許。
四、依民事訴訟法第104條第1項第3款，裁定如主文。
中　　華　　民　　國　　96　　年　　2　　月　　26 　　日
                  民事第七庭  法　官  林勇如
以上正本證明與原本無異。
如不服本裁定應於送達10日內向本院提出抗告狀，並繳納裁判費
新台幣1,000元。
中　　華　　民　　國　　96　　年　　2 　　月　　26　　日
                              書記官  黃勤涵
